【裁判字號】    92,上訴,677
【裁判日期】    920819
【裁判案由】    毒品危害防制條例
【裁判全文】
臺灣高等法院臺南分院刑事判決            九十二年度上訴字第六七七號    Ｇ
      上  訴  人
      即  被  告  甲  ○  ○
右上訴人因毒品危害防制條例案件，不服臺灣臺南地方法院九十一年度訴字第一０一
五號中華民國九十二年五月十六日第一審判決（起訴案號：臺灣臺南地方法院檢察署
九十一年度毒偵字第一二三三號，併辦案號：臺灣臺南地方法院檢察署九十一年度偵
字第一二三四、一四一二、一五九七、九十二年度毒偵字第七十六、一九四、七六五
號），提起上訴，本院判決如左：
      主      文
上訴駁回。
      事      實
一、甲○○曾於八十七年間因施用毒品案件，經台灣高雄地方法院裁定送觀察、勒戒
    後，認無繼續施用毒品傾向，由台灣高雄地方法院檢察署檢察官於同年十月二十
    一日以八十七年度偵字第二三五一八號不起訴處分確定。嗣又於八十八間因施用
    第一級毒品海洛因，經台灣台南地方法院以八十八年度毒聲字第二六七號裁定送
    觀察、勒戒後，認有繼續施用毒品傾向，經台灣台南地方法院檢察署檢察官提起
    公訴並聲請強制戒治，起訴部分經判處有期徒刑一年確定，甫於九十年九月十日
    執行完畢，猶不知悔改，復基於施用第一級毒品海洛因之概括犯意，自九十一年
    二月間起至同年十二月十二日下午六時許，在其台南縣善化鎮益民寮五十之二號
    住處，以針筒注射方式，平均一日二次，連續多次施用第一級毒品海洛因，嗣先
    後於同年三月十一日、六月二十二日、八月二十六日、十一月九日、十二月十四
    日，為台南縣警察局善化分局採尿送驗結果，均呈嗎啡陽性反應。復於九十一年
    八月二十六日，在台南縣善化鎮○○路與光復路口，因持有其所有之含有海洛因
    殘渣名片乙張（按二者結合無法分離，應認皆為毒品），為警查獲，並扣得上開
    名片乙張。
二、案經台南縣警察局善化分局報告台灣台南地方法院檢察署檢察官偵查起訴及移送
    併辦。
      理      由
一、按檢察官就犯罪事實一部起訴者，其效力及於全部，刑事訴訟法第二百六十七條
    定有明文，查本件起訴書雖未載及被告自九十一年三月十日起至同年十二月十二
    日之施用毒品犯行（即檢察官聲請併案部分），惟此部分與已起訴載及部分具有
    連續犯裁判上一罪不可分關係，為起訴效力所及，本院自得一併審理，合先敘明
    。
二、右揭事實，業經被告甲○○於原審及本院審理中均坦承不諱，又被告先後於九十
    一年三月十一日、六月二十二日、八月二十六日、十一月九日、十二月十四日，
    為台南縣警察局善化分局採尿送驗結果，均呈嗎啡陽性反應，亦有台灣檢驗科技
    股份有限公司出具之尿液檢驗報告二紙及台南縣衛生局出具之尿液檢驗成績書三
    紙附卷可稽。又扣案名片乙張，經鑑驗結果，確含有海洛因成分，亦有台南縣善
    化分局之毒品初步檢驗報告單附卷足憑，足見被告自白與事實相符，自堪採信。
    此外，復有台灣台南地方法院檢察署全國施用毒品紀錄表、刑案查註紀錄表等在
    卷足憑。本件罪證明確，被告三犯施用毒品犯行堪以認定，應依法論處。
三、按海洛因係毒品危害防制條例第二條第二項第一款所明定之第一級毒品。查被告
    多次施用海洛因，核其所為，係犯同條例第十條第一項施用第一級毒品罪。其先
    後多次犯行，時間緊接，犯罪構成要件相同，顯係基於一個概括犯意反覆為之，
    應依連續犯之規定論以一罪，並依法加重其刑。其持有第一級毒品海洛因之低度
    行為應為高度之施用行為所吸收，不另論罪。又被告於八十九年間因犯施用第一
    級毒品海洛因罪，經本院判處有期徒刑一年確定，於九十年九月十日執行完畢，
    有台灣高等法院被告全國前案紀錄表一紙附卷可按，其於五年內再犯本件有期徒
    刑以上之罪，應依累犯規定依法遞加重其刑。
四、原審以被告罪證明確，因予適用毒品危害防制條例第十條第一項、第十八條第一
    項前段，刑法第十一條前段、第五十六條、第四十七條等規定，並審酌甲○○前
    已有二次施用毒品前科，有台灣高等法院被告全國前案紀錄表乙紙附卷足憑，仍
    不知悔改，復犯施用第一級毒品罪，施用時間甚長，殘害自己之身心健康，影響
    其家庭之正常生活甚鉅，並極易因吸毒而誘致犯他罪，危害他人法益及社會秩序
    ，所生危害非輕，惟審理中坦承犯行，態度良好等一切情狀，量處有期徒刑二年
    四月；復認扣案含有海洛因殘渣名片乙張（按二者結合無法分離，應認皆為毒品
    ），係查獲之毒品，應依法宣告沒收銷燬，本院經核原判決認事用法，並無不合
    ，量刑亦稱允當。上訴意旨，仍執陳詞，指摘原判不當，為無理由，應予駁回。
據上論斷，應依刑事訴訟法第三百六十八條，判決如主文。
本案經檢察官許仲瑩到庭執行職務。
中    華    民    國      九十二      年      八      月      十九      日
                                  臺灣高等法院臺南分院刑事第一庭
                                      審判長法官  茆    臺    雲
                                            法官  董    武    全
                法官  李    文    福
右正本證明與原本無異。
如不服本判決，應於判決送達後十日內向本院提出上訴狀，其未敘述理由者並應於提
出上訴狀後十日內向本院補提理由書（應附繕本)。
                                      法院書記官  李    良    倩
中    華    民    國      九十二      年      八      月      二十      日
附錄法條：
毒品危害防制條例第十條第一項：
施用第一級毒品者，處六月以上五年以下有期徒刑。


司法院資訊處製作；財團法人民間司法改革基金會備份。
